臺灣高等法院臺中分院刑事判決
110年度上訴字第709號

上  訴  人  臺灣臺中地方檢察署檢察官
被      告  李景豪


選任辯護人  吳佩書律師（法扶律師）
上列上訴人因被告偽造有價證券等案件，不服臺灣臺中地方法院
109年度訴字第1749號，中華民國110年2月25日第一審判決（起
訴案號：臺灣臺中地方檢察署109年度偵字第17832號），提起上
訴，本院判決如下：
    主  文
上訴駁回。
    理  由
一、本案經本院審理結果，認第一審判決被告李景豪無罪並無不
    當，應予維持，並引用第一審判決書記載之理由（如附件）
    。
二、臺灣臺中地方檢察署檢察官上訴意旨固以：證人林劍文於偵
    查中雖證述：空白住宿券平日係放至在其錦平街戶籍地，10
    8年3月最後1周，才有帶2,000張至四季溫泉會館內等語，乃
    原審判決竟執住宿券放置地點有2處，是無從認定被害人使
    用之住宿券原即存放在四季溫泉會館云云；然證人林劍文並
    未證述，放置在其戶籍地之空白住宿券有遭竊、遺失等情，
    且存放在四季溫泉會館至少有2,000張，而本件經調查遭失
    竊而未經賣出登記之住宿券有200張，顯低於上開已存放之2
    000張，從而自有由四季溫泉會館遭竊之可能。又原審判決
    認定並無客觀證據證明被告進入四季溫泉會館櫃檯後辦公室
    內行竊乙節，實則忽略被告之特殊身分及其所辯稱在網路上
    向不詳人士購得折扣之住宿券等不合理之抗辯，亦即被告本
    身曾經是四季溫泉會館的員工，理應知悉住宿券的促銷、價
    格或是來源等及有沒有在販售，惟被告卻辯稱在網路上購得
    未對外販賣之住宿券，且未曾就該不合理處向對方為詢問或
    求證，甚或無從提出交易紀錄或對話紀錄，是其辯詞顯不足
    採，再衡酌被告確從於離職後，再至四季溫泉會館乙情，堪
    信被告有竊取住宿券及泡湯券之事實。再原審判決雖謂：四
    季溫泉會館櫃檯人員於收受本件被害人等人所出示之住宿券
    時，尚無法立即判斷票券上之房型印文係遭偽造而屬偽造票
    券，因認該等票券是否確屬偽造，顯然有疑。然而，本件遭
    竊之票券，本即為真正之空白住宿券及泡湯券，惟僅未蓋有
    鋼印及遭被告事後自行盜刻蓋上房型，且行使偽造有價證券
    本即含有詐術使對方誤信為真，是以假亂真本為該罪之常態
    ，豈能反而以此論斷票券是否偽造乙節有疑。況證人劉三源
    於偵查中已證述：客服告知票券是假的等語、證人沈玄仁於
    審理時證稱：票券不能用是因為沒有鋼印等語，足認均與告
    訴人指訴遭竊之票券未蓋有鋼印等節相符，從而原審判決以
    此逕認依卷內證據無法證明票券遭偽造，顯有誤解云云。
三、經查本件檢察官迄今始終未曾舉出足以證明被告確實涉有本
    件公訴意旨所指竊盜、變造有價證券等犯行之積極證據，徒
    以被告曾任職本件「四季溫泉會館」櫃檯人員，熟悉住宿券
    使用細節，及其坦承販售本件遭變造住宿券等情事，即推認
    被告涉有本件犯行。而本件經詰問證人即自本件案發前，迄
    審理期間止，長期擔任本件「四季溫泉會館」經理之杭玉霞
    ，於本院審理中明確證稱：住宿券委託印刷廠印製後，係先
    寄送到林劍文住處，再由林劍文持部分到溫泉會館現場經理
    辦公室，本件應係在108年3、4、5月間，拿20本即2000張到
    會館，放在經理固定放住宿券之櫃子內，櫃檯人員販售時有
    登記售出住宿券之編號，櫃檯不夠販售時，只要向其告知一
    聲，即可自行到辦公室拿取空白住宿券，但其並未核對櫃檯
    人員拿取之數量及編號；且會館經理辦公室並未上鎖，除經
    理外，其他工作人員任何時間均能自由進出，放置住宿券之
    櫃子亦未上鎖。又本件相關之住宿券銷售係有時效性，經過
    一段期間若未售完，即會以碎紙機銷毁，但銷毀過程並未登
    記所銷毀住宿券之編號等語。足見本件告訴人公司就相關住
    宿券之保管、內部人員取得、銷售及售餘住宿券銷毀等攸關
    住宿券流動歷程之追縱、管制，均甚鬆散，除已售出者外，
    其他經由有心或無意外流之可能性，均難以輕易排除。此外
    ，檢察官在本院並未提出其他不利被告之積極證據，以證明
    被告確有如公訴意旨所指之竊盜、變造有價證券等犯行，自
    不能以推測之方法，認定被告有本件竊盜或變造有價證券之
    犯行。本件檢察官上訴並無理由，應予駁回。
四、臺灣臺中地方檢察署檢察官110年度偵字第10053號（前曾以
    109年度偵字第34830號移送原審法院併案審理，經退回）移
    送併辦意旨書認被告涉犯刑法第320條第1項之竊盜等案件，
    與本案所犯為同一案件，移請本院併案審理等語。惟被告所
    涉竊盜等犯嫌，業經本院維持原審認定無罪之判決，已如前
    述，上開移送併辦部分與本案無實質上或裁判上一罪之關係
    ，非起訴效力所及，本院自無從併予審理，應退回檢察官另
    為適法之處理。　　
五、據上論斷，應依刑事訴訟法第373條、第368條，判決如主文
    。
本案經檢察官黃勝裕提起公訴，檢察官賴謝詮提起上訴，檢察官
王雪惠到庭執行職務。
中　　華　　民　　國　　110 　年　　8 　　月　　4 　　日
            刑事第三庭  審判長法　官　邱  顯  祥
                              法　官　李  明  鴻
                              法　官　楊  欣  怡
以上正本證明與原本無異。
檢察官於符合刑事妥速審判法第9條第1項規定時得上訴。
如不服本判決應於收受送達後20日內向本院提出上訴書狀，其
未敘述上訴之理由者，並得於提起上訴後20日內向本院補提理
由書（均須按他造當事人之人數附繕本）「切勿逕送上級法院」
。

                              書記官  陳  緯  宇
　　　　　　　　　　　　　　　
中　　華　　民　　國　　110 　年　　8 　　月　　4 　　日